臺灣臺北地方法院刑事判決　　　　　　　　　　　　九十三年度訴字第一二九九號
　　公　訴　人　臺灣臺北地方法院檢察署檢察官
　　被　　　告　甲○○
右列被告因違反毒品危害防制條例案件，經檢察官提起公訴（九十三年度毒偵字第一
七四一號），本院判決如左：
    主    文
甲○○連續施用第一級毒品，處有期徒刑捌月。
    犯罪事實
一、甲○○基於施用第一級毒品海洛因（下稱海洛因）之概括犯意，先於九十二年三
    月六日，在其位於臺北縣新店市○○街一三三巷二號六樓之住處施用海洛因，嗣
    於同年三月七日十九時二十分，因甲○○前往臺北縣中和市○○路五十九之一號
    麗朋商務旅館十樓一００八室（檢察官起訴書誤載為麗朋商旅旅館十樓一００室
    ，應予更正），為警臨檢查獲該房間內藏有由宋崇源所持有毒品，而接受調查，
    經警移送臺灣板橋地方法院檢察署檢察官訊問後，准予交保新台幣一萬元後釋放
    。詎甲○○為檢察官命交保後，仍未中斷施用海洛因之概括犯意，復於同年四月
    一日，在其上開住處施用海洛因，嗣於同年四月二日九時許，適其前往臺北市○
    ○區○○街二段三十四巷內，因其另涉轉讓第一級毒品及第二級毒品犯行，為警
    逮捕，並自其身上起出與其轉讓第一級毒品犯行有關之白粉海洛因四包（淨重一
    百四十七點零二公克，該四包海洛因與被告轉讓毒品之犯行有關聯性，已經由臺
    灣板橋地方法院【以下稱板橋地院】以該院九十二年度訴字第二四六五號判決諭
    知沒收銷燬，俟確定後，並經檢察官於本院為本件裁判前處分執行而不存在，詳
    後述）。甲○○於上開二次為警查獲後，均經警採集其尿液送驗，均發現呈嗎啡
    陽性反應，而知甲○○有上開連續施用海洛因之犯行。
二、案經臺灣臺北地方法院檢察署檢察官自動檢舉偵查起訴。
    理    由
一、右述犯罪事實一之部分，有被告甲○○於前述二時地為警查獲，經警二次採集其
    尿液送驗均發現有嗎啡陽性反應之臺灣檢驗科技股份有限公司濫用藥物尿液檢驗
    報告二紙附卷足憑（見九十三年度毒偵字第四００號偵查卷第二一、三七頁），
    且被告亦對前開犯罪事實於本院九十三年十一月十一日審理時供承不諱（見本院
    當日審判筆錄），是依可作為補強證據之前開濫用藥物尿液檢驗報告二紙已足資
    擔保被告於本院審理中所為之上開任意性自白具有相當程度之真實性，而得使本
    院確信被告前述自白之犯罪事實確屬真實，從而依刑事訴訟法第一百五十六條第
    一項「被告之自白，非出於強暴、脅迫、利誘、詐欺、疲勞訊問、違法羈押或其
    他不正之方法，且與事實相符者，得為證據。」及同條第二項「被告之自白，不
    得作為有罪判決之唯一證據，仍應調查其他必要之證據，以察其是否與事實相符
    。」規定，本院自得依被告前述自白及該補強證據認定被告確有為前述施用海洛
    因之犯行，本件事證明確，被告之犯行堪以認定。
二、核被告甲○○所為，係犯毒品危害防制條例第十條第一項之施用第一級毒品罪。
    其施用海洛因前後持有海洛因之低度行為，應為施用海洛因之高度行為所吸收，
    不另論罪。又毒品危害防制條例部分條文業於九十二年七月九日修正公布，於九
    十三年一月九日施行，惟該條例第十條第一項並未修正，是本件關於此部分並無
    新舊法比較之必要，併此敘明。被告先後多次施用海洛因犯行，時間緊接，方法
    相同，觸犯構成要件相同之罪，顯係基於概括犯意為之，為連續犯，依刑法第五
    十六條之規定，以一罪論，並加重其刑。爰審酌被告於毒品危害防制條例公布生
    效後二度由本院裁定送觀察勒戒，並均由臺灣臺北地方法院檢察署檢察官為不起
    訴處分確定（本院卷附臺灣臺北地方法院檢察署九十年度毒偵字第三九六號及第
    一六二四號不起訴處分書參照），顯見其未因前所受觀察勒戒之處分而決心改過
    及其智識程度、品行、犯後尚能坦承犯行、犯後態度良好等一切情狀，本院認全
    程到庭實行公訴之檢察官於本院審理時對被告具體求處有期徒刑八月，與被告之
    犯行相當，爰量處如主文所示之刑。
三、被告於九十二年四月二日為警逮捕時，為警自其身上起出白粉共五包（贓證物品
    清單編號為台灣板橋地方法院檢察署九十二年煙保管字第二四四號），經送請法
    務部調查局鑑定結果，其中一包經標示為Ｈ（∣）者，未發現含法定毒品成分，
    此有該局九十二年五月二日調科壹字第０六０００七０七九號鑑定通知書一紙在
    卷可稽（九十三年度毒偵字第四００號偵查卷第二三頁參照），而另外四包經標
    示為（＋）者，雖經鑑定為海洛因（同上鑑定書參照），然該四包海洛因與被告
    本件施用海洛因之犯行無關聯性，而係與被告所另涉轉讓第一級毒品之犯行有關
    聯性，而被告該次轉讓毒品之犯行，已經板橋地院於九十三年三月二十六日以該
    院九十二年度訴字第二四六五號判決判處有期徒刑一年六月，併同時諭知沒收銷
    燬該四包海洛因，而該案件亦迭由臺灣高等法院以該院九十三年度上訴字第一四
    ０九號判決、最高法院以該院九十三年度台上字第六二七四號判決駁回被告之上
    訴而告確定，以上有臺灣高等法院被告全國全案紀錄表及前開案號判決書附本院
    卷可稽，且該四包海洛因已由臺灣板橋地方法院檢察署檢察官於九十二年十二月
    二十二日處分執行沒收銷燬而不存在，此亦有該處分命令附本院卷可稽，應予說
    明。
據上論斷，應依刑事訴訟法第二百九十九條第一項前段，毒品危害防制條例第十條第
一項，刑法第十一條前段、第五十六條，判決如主文。
本案經檢察官游儒倡到庭執行職務。
中　　　華　　　民　　　國　　九十三　　年　　 十二 　　月　　二十九　　日
                                      臺灣臺北地方法院刑事第九庭
                                          審判長法  官  葉建廷
                                                法  官  官信成
                                                法  官  林怡秀
右正本證明與原本無異。
檢察官、被告如不服本判決，應於判決送達後十日內，向本院提出上訴狀。
                                                書記官  林義盛
中　　　華　　　民　　　國　　九十三　　年　　 十二 　　月　　二十九　　日
附錄本案論罪科刑法條全文：
毒品危害防制條例第十條：
施用第一級毒品者，處六月以上五年以下有期徒刑。
施用第二級毒品者，處三年以下有期徒刑。
